【裁判字號】    88,上訴,1864
【裁判日期】    890308
【裁判案由】    違反槍砲彈藥刀械管制條例等
【裁判全文】
臺灣高等法院臺中分院刑事判決                  八十八年度上訴字第一八六四號
    上  訴  人
    即  被  告  乙○○
右上訴人因違反槍砲彈藥刀械管制條例等案件，不服台灣南投地方法院八十八年度訴
字第一六四號中華民國八十八年七月十五日第一審判決（起訴案號：台灣南投地方法
院檢察署八十八年度偵字第一六○三號），提起上訴，本院判決如左：
    主  文
原判決關於未經許可寄藏槍砲之主要組成零件部分、未經許可持有槍砲主要組成零件
部分、暨定應執行刑部分均撤銷。
乙○○未經許可，寄藏槍砲之主要組成零件，累犯，處有期徒刑捌月，併科罰金新臺
幣萬元，罰金部分，如易服勞役以銀元佰元即新臺幣玖佰元折算壹日。扣案之手
槍主要組成零件槍管貳枝、武士刀壹枝，均沒收之。又未經許可，持有槍砲之主要組
成零件，累犯，處有期徒刑捌月，併科罰金新臺幣萬元，罰金部分，如易服勞役以
銀元佰元即新臺幣玖佰元折算壹日。扣案之手槍主要組成零件槍管壹枝，沒收之。
。主刑部分應執行有期徒刑壹年貳月，罰金新臺幣伍萬捌仟元，罰金部分，如易服勞
役以銀元佰元即新臺幣玖佰元折算壹日。
    事  實
一、乙○○曾於民國八十年四月間因違反麻醉藥品管理條例等案件，經台灣台中地方
    法院判處有期徒刑六年及六月，並定應執行刑為有期徒刑六年三月，嗣上訴後經
    本院判決上訴駁回，所處有期徒刑六個月部分先行確定，並於八十年七月三十一
    日執行完畢，另所處有期徒刑六年部分再上訴後，亦經最高法院判決上訴駁回確
    定，於八十三年九月十三日因縮短刑期假釋出獄，於八十六年四月十四日縮刑期
    滿而執行完畢。竟仍不知悔改，又於八十七年十一月底某日，在其南投縣國姓鄉
    ○○村○○路○段一○三之七號住處，未經許可而受楊吉銘（已亡故）委託，為
    楊吉銘寄藏手槍主要組成零件之槍管二枝及武士刀一把，而未經許可寄藏槍砲主
    要組成零件及未經許可持有刀械。乙○○另行起意又於八十七年十一月間某日在
    上開住處內，自某不詳之人取得手槍主要組成零件之槍管一枝，而未經許可持有
    上開槍管一枝。嗣於八十八年三月十五日下午四時三十分許，為警在其上開住處
    查獲，並扣得上開手槍主要零件之槍管三枝及武士刀一把。
二、案經南投縣警察局埔里分局移送臺灣南投地方法院檢察署檢察官偵查起訴。
    理  由
一、訊據上訴人即被告乙○○（以下稱被告），對於受楊吉銘之託而寄藏上開槍管二
    枝及武士刀一把之事實，固坦承不諱，惟矢口否認未經許可持有另枝槍管之事實
    ，辯稱：該另枝槍管係警員丙○○攜至其家中放置，並非其所有云云。經查被告
    上開自白受楊吉銘之託而寄藏槍管二枝、武士刀一把部分，有上開槍管二枝及武
    士刀一把扣案可資佐證，被告上開自白情節核與事實相符。被告雖否認持有另枝
    手槍槍管，並辯稱：該槍管為警員丙○○攜至伊家中云云，然查證人丙○○先後
    於偵查及本院調查中均堅決否認上情，其並明確證稱：伊與被告為國小、國中同
    學，因伊為警員，被告為警查獲時曾要伊前往警局關心，因伊未予應允，被告可
    能為此心生不滿，而誣指該槍管係伊所置放等語，被告所辯各語並非有據。被告
    嗣於本院審理中雖又聲請傳訊證人丁○○，然證人丁○○在本院證稱之內容並非
    明確，即並不能證明另枝槍管為證人丙○○所有，而被告在本院審理中亦自坦承
    ：證人丁○○並沒有看到證人丙○○將槍管交給伊等語（本院卷第五十頁背面）
    ，證人丁○○所為之證言內容亦不能為被告有利之認定。此外另參酌該枝槍管既
    係自被告住處搜出，被告復未能明確交待該槍管之來源，堪認該枝槍管應係被告
    未經許可持有無誤。又扣案三枝槍管係分別為內徑約１○ＭＭ、外徑約１４ＭＭ
    、長度約１２．５ＣＭ及內徑約１○ＭＭ、外徑約１６．５ＭＭ、長度約１２．
    ８ＣＭ，及內徑約９ＭＭ、外徑約１４ＭＭ、長度約１１．５ＣＭ之已貫通土製
    槍管；扣案之武士刀為開單鋒刀刃，其結構認與內政部公告之武士刀圖例相符，
    應屬槍砲彈藥刀械管制條例所管制之武士刀，分別有內政部警政署刑事警察局八
    十八年三月三十日刑鑑字第二七二○二號鑑驗通知書及南投縣警察局刑警隊刀械
    鑑識小組工作紀錄表各一紙附卷可按。綜上所述，被告所辯各節無非事後卸責之
    詞，並無可採，本件事證明確，被告犯行洵堪認定。
二、按手槍槍管業經內政部警政署於八十六年十一月二十四日，以八十六臺內警字第
    八六七○六八三號公告為手槍之主要組成零件。核被告乙○○所為（即受楊吉銘
    之託寄藏部分），係犯槍砲彈藥刀械管制條例第十三條第四項之未經許可寄藏槍
    砲主要組成零件罪，及槍砲彈藥刀械管制條例第十四條第三項之未經許可持有刀
    械罪。公訴人認被告所犯上開未經許可寄藏槍砲主要組成零件罪部分，係成立同
    條項之未經許可持有槍砲主要組成零件罪，然被告係受楊吉銘之委託而寄藏，其
    並非為自己而持有，而同條項既有處罰未經許可寄藏槍砲主要組成零件之明文，
    則此部分被告自應依未經許可寄藏槍砲主要組成零件罪論處，並不另構成持有槍
    砲主要組成零件罪，公訴人起訴內容所載尚有未洽，惟因與起訴之法條既係同條
    同項，爰不變更起訴法條。被告所犯上開二罪間，具有一行為觸犯數罪名之想像
    競合犯關係，應依刑法第五十五條規定從一重之未經許可寄藏槍砲主要組成零件
    罪處斷。又被告另行起意而未經許可持有槍砲之主要組成零件槍管一枝部分，則
    係犯同條例第十三條第四項之未經許可持有槍砲主要組成零件罪。被告所犯上開
    二罪間，犯意各別，罪名有異，行為亦殊，應分論併罰。被告有如事實欄所載之
    前科紀錄，有本院被告全國前案紀錄表、臺灣南投地方法院檢察署刑案資料查註
    紀錄表各一紙附卷可稽，其於刑之執行完畢後五年內再犯有期徒刑以上之上開二
    罪，均為累犯，均應依刑法第四十七條規定加重其刑。原審予以論科，固非無見
    ，然查原審判決事實及理由欄未詳細載明被告前科執行情形，尚有未合；且對被
  告所犯未經許可持有槍砲之主要組成零件部分，未詳細載明被告犯罪之地點，亦
    有未洽。被告上訴意旨認原審判決就未經許可寄藏槍砲之主要組成零件部分，量
    刑過重；並否認有未經許可持有槍砲之主要組成零件之犯行，雖均無理由，然原
    審判決既有上開可議之處，自仍應由本院就上開部分均予以撤銷改判。爰審酌被
    告之前科素行、犯罪動機、目的、所生之危害及犯罪後之態度等一切情狀，分別
    量處如主文第二項所示之刑，並定其應執行刑，罰金部分，並諭知易服勞役之折
    算標準。扣案之手槍主要組成零件槍管三枝、武士刀一枝，均屬違禁物，不問屬
    於犯人與否，均依刑法第三十八條第一項第一款規定宣告沒收之。至其餘扣押物
    核與被告本件犯行無關，自不得為沒收之諭知，併予敘明。
三、檢察官移由本院併辦之八十八年度偵字第四二四一號，即被告違反槍砲彈藥刀械
    管制條例一案，其事實係指被告另於八十八年七月二十九日十八時四十五分許，
    在南投縣草屯鎮○○路陳將軍廟廣場，為警查獲有奧地利製手槍一枝、子彈二顆
    、十字弓一枝等物。被告於本院雖辯稱：上開為警查獲之手槍、十字弓等物，均
    係楊吉銘同時寄放在伊處，當時寄放伊處共有槍枝零件二包，後來楊吉銘答應借
    給王水源，王水源即與楊吉銘同至伊住處取走上開槍枝零件，王水源並將之組成
    上開手槍及十字弓，至於子彈伊並不知道從何處來的云云。然本院借提並訊問證
    人王水源堅決否認有上開情事（本院卷第八十七頁），被告所辯各語並無足採。
    且另查被告前於八十八年三月十五日即本案為警查獲時起，迄八十八年七月二十
    九日即併案部分再為警查獲止，均未曾供陳楊吉銘另有寄放上開手槍及十字弓情
    事，益見被告所辯上開各情，無非事後編撰避重就輕之詞，不足採信。檢察官上
    開移由本院併案審理部分，並不能證明與本件有何裁判上一罪之關係，自應退回
    檢察官另行依法處理。
四、被告經本院合法傳喚，無正當之理由不到庭，本院爰不待其陳述，逕行判決。此
    外被告就侵占遺失物部分，業於上訴後再撤回上訴確定，併予敘明。
據上論斷，應依刑事訴訟法第三百六十九條第一項前段、第三百六十四條、第二百九
十九條第一項前段，第三百七十一條，槍砲彈藥刀械管制條例第十三條第四項、第十
四條第三項，刑法第十一條前段、第五十五條、第五十一條第五款、第七款、第四十
七條、第四十二條第二項、第三十八條第一項第一款，罰金罰鍰提高標準條例第二條
，判決如主文。
本案經檢察官甲○○到庭執行職務。
中      華      民      國    八十九      年      三      月     八     日
                                  臺灣高等法院臺中分院刑事第六庭
                                        審判長法  官  劉  連  星
                                              法  官  沈  應  南
                                              法  官  張  祺  祥
右正本證明與原本無異。
如不服本判決應於收受送達後十日內向本院提出上訴書狀，其未述上訴之理由者並
得於提起上訴後十日內向本院補提理由書（均須按他造當事人之人數附繕本）。
                                              書記官  顏  子  良
中      華      民      國    八十九      年      三      月     十     日
                                                                        Ａ


司法院資訊處製作；財團法人民間司法改革基金會備份。
